【裁判字號】    99,訴,1704
【裁判日期】    990630
【裁判案由】    毒品危害防制條例
【裁判全文】
臺灣板橋地方法院刑事判決              99年度訴字第1704號
公  訴  人  臺灣板橋地方法院檢察署檢察官
被      告  甲○○
上列被告因違反毒品危害防制條例案件，經檢察官提起公訴（99
年度毒偵字第4082號），被告於準備程序認罪，本院以簡式審判
程序判決如下：
    主  文
甲○○施用第一級毒品，累犯，處有期徒刑玖月；又施用第二級
毒品，累犯，處有期徒刑伍月。應執行有期徒刑壹年。
    事實及理由
一、按除被告所犯為死刑、無期徒刑、最輕本刑為三年以上有期
    徒刑之罪或高等法院管轄第一審案件者外，於第一次審判期
    日前之準備程序進行中，被告先就被訴事實為有罪之陳述時
    ，審判長得告知被告簡式審判程序之旨，並聽取當事人、代
    理人、辯護人及輔佐人之意見後，裁定進行簡式審判程序，
    刑事訴訟法第273 條之1 第1 項定有明文。經核本件被告甲
    ○○所犯係死刑、無期徒刑、最輕本刑為三年以上有期徒刑
    以外之罪，其於準備程序中就被訴事實為有罪之陳述，經法
    官告知簡式審判程序之旨，並聽取公訴人、被告之意見後，
    本院爰依首揭規定，合議裁定由受命法官獨任進行簡式審判
    程序，合先敘明。
二、本件犯罪事實：
    甲○○前曾於民國87年間因施用毒品案件，經檢察官聲請法
    院裁定送觀察、勒戒後，認無繼續施用毒品傾向，於87年12
    月28日執行完畢釋放，並經臺灣桃園地方法院檢察署檢察官
    以87年度偵字第17607 號不起訴處分確定；其後復於89年間
    再犯施用毒品案件，經檢察官聲請本院裁定送觀察、勒戒後
    ，認無繼續施用毒品傾向，於89年6 月27日執行完畢釋放，
    並經臺灣板橋地方法院檢察署檢察官以89年度毒偵緝字第53
    2 、533 號不起訴處分確定；其後復於96年間再犯施用毒品
    案件，經檢察官聲請法院裁定送觀察、勒戒後，認無繼續施
    用毒品傾向，於96年5 月18日執行完畢釋放，並經臺灣基隆
    地方法院檢察署檢察官以96年度毒偵字第5 號不起訴處分確
    定在案。又其前曾於96年間因犯竊盜、搶奪、贓物等案件，
    經臺灣基隆地方法院以95年度訴字第979 號判決，各判處有
    期徒刑三月、三月、三月、四月、七月、四月、三月、三月
    ，應執行有期徒刑二年二月確定，其後復經減刑，減刑後應
    執行有期徒刑一年一月，與其另犯之毀損案件判處之拘役十
    五日，接續合併執行後，於97年1 月16日易科罰金執行完畢
    出監（此部分於本件構成累犯）。詎其猶不知悔改，復基於
    施用毒品之各別犯意，於99年4 月1 日上午某時許（起訴書
    誤載為「99年3 月底某日時」），在臺北縣板橋市○○街附
    近某公園廁所內，分別以注射針筒注射方式，施用第一級毒
    品海洛因1 次，以及以吸食器燒烤吸食方式，施用第二級毒
    品甲基安非他命1 次。嗣其於同日晚上8 時30分許，因另案
    通緝為警在臺北縣板橋市○○街37巷26號緝獲，經警採尿送
    驗後，分別驗有鴉片類嗎啡及甲基安非他命等藥物陽性反應
    ，因而查悉上情。案經臺北縣政府警察局板橋分局報請臺灣
    板橋地方法院檢察署檢察官偵查起訴。
三、本件證據：
    (一)被告於警詢、審理時之自白。
    (二)卷附之臺灣檢驗科技股份有限公司出具之驗尿報告、臺灣
      高等法院被告前案紀錄表等可稽。
四、核本件被告上開所為，係犯毒品危害防制條例第10條第1 項
    之施用第一級毒品、同條第2 項之施用第二級毒品等罪。其
    各次施用毒品前之持有毒品行為，應為其後施用行為所吸收
    ，均不另論罪。又其施用毒品海洛、甲基安非他命之行為，
    係施用不同毒品之各別行為，應予分論併罰。又被告前曾於
    96年間因犯竊盜、搶奪、贓物等案件，經臺灣基隆地方法院
    以95年度訴字第979 號判決，各判處有期徒刑三月、三月、
    三月、四月、七月、四月、三月、三月，應執行有期徒刑二
    年二月確定，其後復經減刑，減刑後應執行有期徒刑一年一
    月，與其另犯之毀損案件判處之拘役十五日，接續合併執行
    後，於97年1 月16日易科罰金執行完畢出監，有臺灣高等法
    院被告前案紀錄表在卷可稽，被告前受有期徒刑執行完畢後
    ，於五年以內故意再犯本件有期徒刑以上之各罪，均為累犯
    ，應依刑法第47條第1 項規定，各加重其刑。爰審酌被告之
    素行、各罪再犯施用毒品情節、所生危害及犯罪後坦承之態
    度等一切情狀，各量處如主文所示之刑，並定其應執行之刑
    。
五、依刑事訴訟法第273 條之1 第1 項、299 條第1 項前段、第
    310 條之2 、第454 條，毒品危害防制條例第10條第1 項、
    第2 項、第23條第2 項，刑法第11條前段、第47條第1 項、
    第51條第5 款，判決如主文。
六、如不服本判決應於收受送達後十日內向本院提出上訴書狀，
    並應敘述具體理由；其未敘述上訴理由者，應於上訴期間屆
    滿後二十日內向本院補提理由書（均須按他造當事人之人數
    附繕本）「切勿逕送上級法院」。
本案經檢察官李超偉到庭執行職務
中    華    民    國    99    年    6     月    30    日
                      刑事第二庭  法  官  彭  全  曄
以上正本證明與原本無異。
                                  書記官  謝  雪  紅
中    華    民    國    99    年    7     月    2     日
附錄本案論罪科刑法條全文：
毒品危害防制條例第10條
施用第一級毒品者，處 6 月以上 5 年以下有期徒刑。
施用第二級毒品者，處 3 年以下有期徒刑。

司法院資訊處製作；財團法人民間司法改革基金會備份。
